【裁判字號】    94,監,363
【裁判日期】    950322
【裁判案由】    選定禁治產人監護人
【裁判全文】
臺灣板橋地方法院民事裁定               94年度監字第363號
聲  請  人  甲○○
上列聲請人聲請選定禁治產人丙○○之監護人事件，本院裁定如
下：
    主    文
選定甲○○（男、民國○○○年○○月○○日生、國民身分證統
一編號：Ｚ000000000號）為禁治產人丙○○（男、民
國○○○年○月○○日生、國民身分證統一編號：Ｚ00000
0000號）之監護人。
程序費用由聲請人負擔。
    理    由
一、本件聲請意旨略以：
（一）聲請人甲○○為丙○○之兄，前曾與其妹乙○○共同具狀
      向本院聲請宣告丙○○為禁治產人，業經本院以九十三年
      度禁字第二八五號裁定宣告丙○○為禁治產人，而丙○○
      因係重度智障，其平日生活起居均由聲請人等兄弟姊妹協
      同照顧，考量其日常生活亟需專人予以監護照料，經丙○○之親屬會議開會後決議，聲請人甲○○應可擔任丙○○
      之監護人，以便照顧丙○○及代為處理相關手續。
（二）因丙○○並無民法第一千一百十一條第一項所規定之法定
      監護人，為此依民法第一千一百十一條第二項之規定，由
      法院徵求親屬會議之意見選定聲請人為丙○○之監護人等
      語。
二、按禁治產人之監護人，依下列順序定之：（一）配偶。（二
    ）父母。（三）與禁治產人同居之祖父母。（四）家長。（
    五）後死之父或母以遺囑指定之人。不能依前項規定定其監
    護人時，由法院徵求親屬會議之意見選定之，民法第一千一
    百十一條定有明文。
三、經查：
（一）聲請人主張其為丙○○之兄，前曾與其妹乙○○共同具狀
      向本院聲請宣告丙○○為禁治產人，業經本院以九十三年
      度禁字第二八五號裁定宣告丙○○為禁治產人等情，業據
      聲請人提出本院九十三年度禁字第二八五號裁定影本、戶
      籍謄本各一件為證，並經本院依職權調閱該禁治產事件卷
      宗查明無訛，自應認為真實。
（二）聲請人主張禁治產人丙○○並無民法第一千一百十一條第
      一項所規定之法定監護人，依民法第一千一百十一條第二
      項所定，由法院徵求親屬會議會員劉春美、乙○○、陳劉
      美雪、劉陳勇、劉家瑞之意見，選定甲○○為禁治產人丙○○之監護人等情，業據聲請人提出親屬關係圖、親屬會
      議同意書、戶籍謄本及印鑑證明為證，堪信為真實。
（三）聲請人前與其妹乙○○共同具狀向本院聲請宣告丙○○為
      禁治產人後，復至本院應訊接受調查，並繳交禁治產鑑定
      費用等情，業經本院依職權調取該禁治產事件卷宗查閱屬
      實，足認聲請人主張丙○○目前由聲請人等兄弟姊妹協同
      照顧乙節，堪信為真實。
四、按禁治產人之監護人為受監護人之利益，應按受監護人之財
    產狀況，護養療治其身體，民法第一千一百十二條定有明文
    。本件聲請人既為禁治產人丙○○之兄，且確有意願擔任禁
    治產人丙○○之監護人，並經劉春美、乙○○、陳劉美雪、
    劉陳勇、劉家瑞等五人組成親屬會議，於九十四年十月二十
    五日開會同意由聲請人擔任禁治產人丙○○之監護人，本院
    審酌此等情狀，認聲請人應有監護禁治產人丙○○之能力，
    並適於任之，由聲請人任監護人，符合禁治產人丙○○之最
    佳利益。從而，聲請人聲請本院選定聲請人本人為禁治產人
    丙○○之監護人，洵屬正當，應予准許。
五、依非訟事件法第二十一條第一項前段，裁定如主文。
中    華    民    國    95    年    3     月    22    日
                  家事法庭  法  官  郭光興
以上正本係照原本作成
如對本裁定抗告須於裁定送達後十日內向本院提出抗告狀
中    華    民    國    95    年    3     月    22    日
                            書記官  翁子婷


司法院資訊處製作；財團法人民間司法改革基金會備份。
